【裁判字號】    97,交抗,1033
【裁判日期】    970915
【裁判案由】    聲明異議
【裁判全文】
臺灣高等法院臺中分院交通事件裁定   97年度交抗字第1033號
抗  告  人
即受處分人  甲○○
上列抗告人因違反道路交通管理處罰條例案件，不服臺灣臺中地
方法院中華民國97年7月24日裁定（97年度交聲字第1895號）提
起抗告，本院裁定如下：
    主  文
抗告駁回。
    理  由
一、抗告意旨略以：抗告人即受處分人甲○○（下稱抗告人）於
    民國97年4月9日將其所有之OU-5992號自用小客車送往汽車
    公司檢驗車輛時，始知悉尚有2張違規單未處理，並非逾期
    驗車，且此2張罰單尚未裁定，要求尚未裁定之案件須先繳
    納罰鍰之規定顯不合理，請鈞院撤銷原裁定及原處分，更為
    適法之裁定云云。
二、按「汽車不依限期參加定期檢驗者，處汽車所有人新臺幣（
    下同）900元以上1,800元以下罰鍰；逾期1個月以上者並吊
    扣其牌照，至檢驗合格後發還，逾期6個月以上者，註銷其
    牌照」、「汽車所有人或駕駛人應於向公路監理機關辦理汽
    車檢驗、各項登記或換發牌照、執照前，繳清其所有違反本
    條例尚未結案之罰鍰」，道路交通管理處罰條例第17條第1
    項及第9條之1分別定有明文。次按「聲明異議，無停止執行
    之效力，但依法裁定停止執行者，不在此限」，道路交通案
    件處理辦法第15條定有明文。
三、經查：
  (一)抗告人所有上開車輛，應於97年3月15日參加定期檢驗，然
    因逾期未參加檢驗，經原處分機關逕行舉發等情，為抗告人
    所不爭執，並有舉發違反道路交通管理事件通知單、裁決書
    各1紙在卷可稽。抗告人雖以上開情詞置辯，惟車輛檢驗係
    屬「行政管制」事項，於車輛未報廢或註銷牌照前，車主均
    有義務行政檢驗，而抗告人所有上開車輛於應參加檢驗時，
    尚無報廢或已遭註銷牌照之情，亦為抗告人所不爭執。再者
    ，聲明異議並無停止執行之效力，抗告人就另案尚未繳清之
    罰鍰聲明異議，於經法院裁定之前，仍有繳納之義務。是抗
    告人有依限期參加定期檢驗之義務，縱有另案聲明異議中，
    仍須先繳清罰款再行驗車，以於期限內辦理汽車檢驗。倘該
    另案嗣經監理所裁決或法院裁定不罰，再將其先前已繳或溢
    繳之罰鍰退還。抗告人主張尚未裁定之案件須先繳納罰鍰之
    規定顯不合理云云，應屬無據。
  (二)又按「領有牌照之汽車所有人應於指定日期前後1個月內持
    行車執照、新領牌照登記書向公路監理機關申請檢驗」，道
    路交通安全規則第44條第1項定有明文。本件汽車指定檢驗
    日期為97年3月15日，抗告人至遲應於汽車指定檢驗日期後
    之1個月內即97年4月15日前進行汽車檢驗，此亦為抗告人於
    抗告狀所不爭執，惟迄原處分機關於97年5月28日裁罰為止
    ，抗告人均未進行汽車檢驗，顯逾期1個月以上無誤。原裁
    定以抗告人未於限期內參加汽車定期檢驗之違規事實堪以認
    定，而維持原處分機關裁處罰緩900元，並吊扣牌照，至檢
    驗合格後發還，逾檢6個月以上者，自97年10月16日起註銷
    牌照之處分，並無違誤。抗告人仍以上開情詞提起抗告，指
    摘原裁定不當，難謂有理由，其抗告應予駁回。
四、據上論結，應依道路交通案件處理辦法第26條，刑事訴訟法
    第412條，裁定如主文。
中    華    民    國    97    年    9    月    15     日
              交通法庭  審判長法  官  林  照  明
                              法  官  蔡  名  曜
                              法  官  郭  瑞  祥
上列正本證明與原本無異。
不得再抗告。
                              書記官  李  妍  嬅
中    華    民    國    97    年    9     月    15    日


司法院資訊處製作；財團法人民間司法改革基金會備份。
